【裁判字號】    92,再易,46
【裁判日期】    920425
【裁判案由】    損害賠償
【裁判全文】
臺灣高等法院民事判決                              九十二年度再易字第四六號
    再審原告    甲○○○
    再審被告    乙○○○
右當事人間損害賠償事件，再審原告對於中華民國九十二年二月二十五日本院九十一
年度上易字第六七六號確定判決提起再審，本院判決如左：
    主    文
再審之訴駁回。
再審訴訟費用由再審原告負擔。
    理    由
一、再審原告起訴主張，因鈞院九十一年度上易字第六七六號判決，對重要證據漏未
    斟酌，爰依民事訴訟法第四百九十七條規定，提起本件再審之訴，求為將本院九
    十一年度上易字第六七六號原確定判決廢棄，並駁回再審被告之上訴判決。
二、再審被告並未提出書狀供本院斟酌，故無事實、聲明可資記載。
三、按再審之訴顯無再審理由者，得不經言詞辯論，以判決駁回之。民事訴訟法第五
    百零二條第二項定有明文。
四、按對於第二審確定終局裁判，如就足影響於判決之重要證物漏未斟酌者，固得依
    民事訴訟法第四百九十七條規定，提起再審之訴。惟查本件再審原告所稱本院九
    十一年度上易字第六七六號原確定判決，所漏未斟酌之重要證據，即其陳明再審
    被告並無損害，以及遷讓房屋之訴經判決確定由再審被告收得損害金全部，自無
    損害可言，且育林工程公司之鑑定報告不實在，確定判決確予以採用云云。惟查
    依據證據，認定事實，為事實審之職權，非可由當事人任意指摘認定事實錯誤，
    原確定判決業經審酌，於理由第一項已說明上訴人（再審被告）起訴主張被上訴
    人（再審原告）於上訴人聲請強制執行訴外人翁景榮遷讓房屋之強制執行事件中
    ，竟提起第三人異議之訴，並聲請裁定准予停止執行，致上訴人於停止執行期間
    ，無法使用系爭房屋而受有損害，並非再審原告主張之另案遷讓房屋之訴，故所
    稱遷讓房屋之訴，業經判決確定由再審被告收得損害金全部，自無損害云云，洵
    無足採，另再審原告雖主張系爭房屋面積僅一九、二一平方公尺，故育林工程公
    司之鑑價不可採用云云，惟查原確定判決業已認定再審原告上開抗辯不可採信（
    見理由第七項），故採用育林工程公司之鑑定認定損害賠償額（見理由第九項）
    ，則事實審業已依據證據，認定事實，再審原告主張重要證據漏未斟酌云云，自
    屬有間，是再審原告主張原確定判決重要證物漏未斟酌云云，顯無理由，為無可
    取。從而，其執此提起本件再審之訴，顯無理由，應予駁回，爰不經言詞辯論，
    逕行判決如主文所示。
四、據上論結，本件再審之訴為顯無理由，依民事訴訟法第五百零二條第二項、第七
    十八條，判決如主文。
中      華      民      國    九十二    年      四      月    二十五    日
                                民事第十五庭
                                    審判長法  官  劉  靜  嫻
                                          法  官  吳  光  釗
                                          法  官  李  錦  美
右正本係照原本作成。
不得上訴。
中      華      民      國    九十二    年      四      月    二十五    日
                                          書記官  明  祖  全


司法院資訊處製作；財團法人民間司法改革基金會備份。
